臺灣屏東地方法院刑事判決　　　　　　　96年度交訴字第19號
公　訴　人　臺灣屏東地方法院檢察署檢察官
被　　　告　甲○○
上列被告因公共危險案件，經檢察官提起公訴（95年度偵字第74
49號），嗣因被告就被訴犯罪事實為有罪之陳述，並聽取當事人
之意見後，本院裁定改由受命法官獨任進行簡式審判程序並判決
如下：
    主  文
甲○○駕駛動力交通工具肇事，致人受傷而逃逸，處有期徒刑柒
月，減為有期徒刑參月又拾伍日，如易科罰金，以新臺幣壹仟元
折算壹日。緩刑貳年，緩刑期間付保護管束。
    事  實
一、甲○○於民國95年8 月17日17時25分許，酒後騎乘車牌號碼
    PYS—132號重機車搭載賴進榮，沿屏東市○○○路由南往北
    方向行駛，途經該路與公興路之交岔路口時（台27線59‧8
    公里處），本應注意車前狀況，隨時做好停車之準備，且依
    當時情形，並無不能注意之情況，竟疏未注意及此，適乙○
    ○騎乘車牌號碼M7D—130號重機車，於同向前方欲做二段式
    左轉公興路，遭甲○○騎乘上開重機車自後撞及，二車因而
    人車倒地，乙○○因而受有左手第五指近端指骨開放性骨折
    及左頰、上唇擦傷之傷害（過失傷害部份，業據乙○○撤回
    告訴）。甲○○於肇事倒地爬起後，竟不思救助乙○○，扶
    起機車後即往屏東市方向加速逃逸，賴進榮摔倒爬起後亦沿
    前方步行離去，乙○○見狀，負傷騎乘機車自後追趕，於復
    興南路與新興街口攔住賴進榮，惟甲○○已不知去向。嗣經
    警員循線查悉上情。
二、案經乙○○訴由屏東縣警察局屏東分局報告臺灣屏東地方法
    院檢察署檢察官偵查起訴。
　　理　由
一、本案被告所犯肇事逃逸罪，並非法定刑為死刑、無期徒刑或
    最輕本刑3 年以上有期徒刑之罪，亦非高等法院管轄第一審
    之案件，而被告於本院準備程序中就被訴事實為有罪之陳述
    ，本院合議庭乃裁定由受命法官獨任進行簡式審判程序。又
    簡式審判程序之證據調查，依刑事訴訟法第273 條之2 規定
    ，不受同法第159 條第1 項審判外陳述排除之限制，再被告
    對於卷內之各項證據，亦不爭執證據能力，故卷內所列之各
    項證據，自得作為證據，先予敘明。
二、經查，上開犯罪事實，業據被告於本院審理時，坦承不諱，
    且經被害人乙○○及證人賴進榮於偵查中證述明確，並有道
    路交事故現場圖、道路交通事故調查報告(一)、(二)、診斷證明
    書、照片15張及車籍資料以資佐證，足見被告之自白應與事
    實相符，應堪採信。從而，本件事證已臻明確，被告犯行應
    堪認定，應依法論科。
三、按重機車係以汽油原動機為動力之車輛，為刑法第185 條之
    4 所規定之動力交通工具。核被告所為，係犯刑法第185 條
    之4 肇事致人受傷而逃逸之公共危險罪。爰審酌被告於88年
    間有竊盜案件之犯罪前科，迄今已逾5 年，未曾受任何有期
    徒刑之宣告，有臺灣高等法院被告前案紀錄表在卷可稽，其
    素行尚可，本案被告於肇事後，並未下車查看並留滯現場等
    待處理，亦未報警或對被害人採取送醫、急救等必要救護行
    為，竟而肇事逃逸，對於被害人之生命及公共安全之危害非
    輕，自應受相當之刑事非難，惟被告於犯罪後坦承犯行，且
    與被害人乙○○達成和解，有和解書1 紙在卷可稽，其犯後
    態度良好等一切情狀，量處如主文所示之刑。又本案被告犯
    罪係在96年4 月24日之前，且中華民國96年罪犯減刑條例已
    於96年7 月16日施行，故本判決所諭知之宣告刑，符合上開
    減刑條例之減刑要件，一併應於主文中諭知減得之刑，並諭
    知易科罰金之折算標準。又被告前於88年間雖有竊盜案件之
    犯罪前科，惟迄今已逾5 年，未曾受任何有期徒刑之宣告，
    有臺灣高等法院被告前案紀錄表在卷可稽，其因一時失慮而
    觸犯本案犯行，於犯罪後坦認不諱，深具悔意，且與被害人
    達成和解，本院審酌上情，認被告經此偵審程序及刑之宣告
    後，當知所警惕，應無再犯之虞，本院認前開對其所宣告之
    刑以暫不執行為適當，依刑法第74條第1 項第2 款規定併宣
    告緩刑2 年，以啟自新，惟為確實使被告有正確之法律觀念
    ，依法併宣告緩刑期內付保護管束，俾由臺灣屏東地方法院
    檢察署之觀護人予以適當之督導。
據上論斷，應依刑事訴訟法第273 條之1 第1 項、第299 條第1
項前段，刑法第185 條之4 、第41條第1 項前段、第74條第1 項
第2 款、第93條第1 項，判決如主文。
本案經檢察官李賜隆到庭執行職務。
中　　華　　民　　國　　96　　年　　10　　月　　23　　日
                  刑事第四庭    法  官  王炳人
以上正本證明與原本無異。
如不服本判決應於收受本判決送達後十日內向本院提出上訴書狀，
其未敘述上訴理由者，並得於提起上訴後十日內向本院補提理由
書狀（均須按他造當事人之人數附繕本）「切勿逕送上級法院」
中　　華　　民　　國　　96　　年　　10　　月　　24　　日
                                書記官  潘豐益
附錄本判決論罪科刑法條全文
中華民國刑法第185條之4
（肇事遺棄罪）
駕駛動力交通工具肇事，致人死傷而逃逸者，處 6 月以上 5 年
以下有期徒刑。
